臺灣高雄地方法院刑事判決　　　　　　　　　　　　九十三年度訴字第一四三一號
　　公　訴　人　臺灣高雄地方法院檢察署檢察官
　　被　　　告　丙○○
　　指定辯護人　本院公設辯護人　戊○○
右列被告因違反毒品危害防制條例案件，經檢察官提起公訴（九十三年度偵字第九九
九七號）及移送併辦審理（九十三年度偵字第九七○六號），本院判決如左：
    主  文
丙○○連續販賣第一級毒品，處有期徒刑拾貳年，褫奪公權拾年。扣案之第一級毒品
海洛因貳拾包（淨重貳點貳公克、空包裝重肆點肆公克）沒收銷燬之；扣案之
行動電話支（電話號碼0000000000號、0000000000號、00
00000000號）沒收之；犯罪所得之財物新臺幣陸仟元沒收之，如全部或一部
不能沒收時，以其財產抵償之。
    事  實
一、丙○○綽號「阿弟」、「阿三」，基於意圖營利概括犯意，自民國九十三年四月
    間某日起至九十三年五月十五日止，連續在不詳處所，向年籍姓名不詳、綽號「
    阿姐」之成年女子販入第一級毒品海洛因多次，並以其所有之行動電話0000
    0000000號、0000000000號、0000000000號行動電
    話為販賣第一級毒品之聯絡工具，先後於：
  (一)自九十三年四月間起，以行動電話0000000000號、00000000
    00號為聯絡工具，先由庚○○以其所有0000000000號行動電話打上
    開二支行動電話給丙○○聯絡購買海洛因後，約定在高雄市○○路與光華路品附
    近路邊交易，每次一小包，價格為新台幣（下同）一千元，販賣六次，所得共六
    千元。嗣於九十三年五月十六日零時十分許，丙○○在高雄市○○路與林西街口
    搭乘計程車為警發覺其行跡可疑懷疑丙○○持有毒品，乃尾隨其至高雄市市○○○路十五號巴黎香舍飯店一○一○室房間，並請該飯店服務人員以鑰匙打開該房
    門，丙○○情急遂將海洛因二十包自該房間窗往下丟，員警進入屋內查獲海洛因
    一小包、行動電話二支（電話號碼：0000000000號、0000000
    000號），復在九樓、六樓、五樓窗沿起獲遭丙○○丟棄之海洛因二十包（連
    同前揭一小包共計二十一包（含包袋裝，淨重二公克，空包裝重四點零五公克）
    ，於前揭搜索過程中，因丙○○所有之0000000000號行動電話響不停
    ，經員警丁○○接聽後，乃庚○○撥打該電話要向丙○○購買第一級毒品海洛因
    ，員警丁○○並佯稱其是丙○○朋友，與庚○○約在高雄市○○路與光華路口交
    易，於是日凌晨一時許為警在高雄市○○路與光華路口查獲庚○○，而查悉上情
    。
  (二)於九十三年五月七日下午二時許，在高雄市○○路四八號（全家便利商店，下稱
    全家超商）前，由壬○○撥打行動電話0000000000號行動電話給丙○○表示購買第一級毒品海洛因，並約定在前揭處所交易，丙○○到達該處，尚未
    交易，即為警查獲，並扣得海洛因二包（含包裝袋，淨重零點三二公克，空包裝
    重零點三八公克）。
二、案經高雄市政府警察局苓雅分局報請臺灣高雄地方法院檢察署檢察官偵查起訴及
    移送併辦審理。
　　理　由
一、訊據被告丙○○矢口否認有何前開犯行，辯稱：伊沒有賣過海洛因給庚○○、壬○○，伊只有提供壬○○海洛因施用一、二次，扣案之海洛因計二十三包係伊所
    有，係買來要自己施用，員警於九十三年五月十六日搜索前揭巴黎香舍飯店一○
    一○室不合法，因無急迫情形、亦未經伊同意，況扣案之毒品數量微量，衡量公
    益與私益均衡結果，認扣案之毒品因係違法搜索所得證物，應無證據能力，況證
    人庚○○於警詢之證述為證人審判外之陳述、證人壬○○之警詢受到脅迫，其二
    人之警詢筆錄應無證據能力云云。惟查：
  (一)證人庚○○於偵查中證述：於九十三年四月間起，向綽號「阿弟」即被告購買毒
    品，至查獲時已向被告買了約五、六次，平均一星期買一次，伊係打00000
    00000號、或0000000000號行動電話給丙○○聯絡購買事宜等語
    （見九十三年度偵字第九九九七號偵查卷第二十四頁）；於警詢時證稱：伊係向
    綽號「阿弟」之男子購買毒品，伊是撥打0000000000、000000
    0000號與「阿弟」約定地點後，拿新台幣與他交易，伊最後一次是在九十三
    年五月十六日零時十九分撥打0000000000號行動電話號碼給阿弟購買
    毒品等語（警卷第八頁）；復於本院審理時證稱伊之電話號碼如伊在警詢時所述
    電話號碼0000000000號，伊只有用這支電話號碼打給被告，伊平常稱
    呼被告為「阿弟」等語明確。並參以被告所有之0000000000號行動電
    話通聯紀錄自九十三年四月間起至九十三年五月十六日止，即有庚○○以其所有
    0000000000號行動電話撥打被告所有0000000000號行動電
    話達一百多通以上，且一日之內有數通通聯紀錄，每次通聯時間約不到一分鐘，
    有時尚不到十秒的時間；另被告所有另一支0000000000號行動電話自
    九十三年四月二十三日起，亦計有十六次撥打至庚○○所有000000000
    0號行動電話通聯紀錄，而庚○○所有0000000000號行動電話自九十
    三年四月二十六日起亦有撥打被告所持有00000000000號行動電話超
    過六十次，且一日之內亦有打十幾通以上之紀錄，此有0000000000號
    、0000000000號二支行動電話雙向通聯紀錄在卷可稽。而證人庚○○
    證稱伊與被告九十三年才認識的，並非親密朋友，亦無財務上之借貸關係等語，
    其二人通聯如此頻繁，是證人庚○○所證其以電話聯絡被告約地點，向被告購買
    六次海洛因等情，應堪採信。
　(二)證人庚○○於本院審理中雖翻異其詞，改稱證伊沒有向被告購買毒品，只要是年
　　紀比伊小的男子，伊都稱其「阿弟」，伊係向另一位「阿弟」即「阿財」購買毒
    品，伊是因為警詢時，警察要伊咬被告，伊才說係向被告買的云云。查證人丁○○證述：於九十三年五月十六日凌晨零時十九分許，員警在搜索被告時，因被告
    之電話一直響，伊就接聽，係被告庚○○打電話等語，雖經核對被告所有000
    0000000號、0000000000號雙向通聯紀錄顯示：其中0000
    000000號行動電話於該是日凌晨零時至一時間，並無證人庚○○所持有0
    000000000號行動電話撥打進入之紀綠，但00000000000號
    行動電話於凌晨零時三十分二十五秒許、零時三十一分二十三秒許計有二通係由
    庚○○所持有000000000號行動電話撥打該電話，有前揭通聯紀錄二份
    在卷可稽。而證人庚○○亦證稱其確有撥打電話被告，伊最後一次打給被告是十
    二點過後，一點多，是別人接的等語與證人丁○○證述相符（見本院九十三年十
    月二十日審判筆錄），則證人丁○○所述之通聯時間雖與通聯紀錄顯示之正確時
    間有不符之處，亦不影響其前揭證詞之可信性。證人丁○○復證稱：伊接聽後，
    證人庚○○第一句話就問「阿弟」呢？伊就跟證人庚○○說「阿弟」在上廁所，
    庚○○就要伊轉告「阿弟」說，她在前鎮區○○路與光華口麥當勞前要向「阿弟
    」即被告購買「號仔」（台語）即毒品，伊跟證人庚○○講伊會叫「阿弟」馬上
    過去，隨即另一組警網就到一心路、光華路口將證人庚○○帶回巴黎香舍，伊問
    證人庚○○要買多少，證人說要買二千元，且表示其在九十三年五月十五日已向
    綽號「阿弟」買過毒品等語綦詳。復證人庚○○於警詢時亦證述伊向被告購買毒
    品約一個月，一星期約購買一至二次，一次購買一小包毒品，價格為一千元等語
    明確；並於警詢中指認被告即是販賣毒品給伊綽號「阿弟」之男子無訛（見高市
    警苓分刑字第○九三○○○九七六六號警卷第九頁）；且於警詢中表示其係在自
    由意識下所為陳述等語（見前揭警卷第十頁），況證人庚○○於偵查中，均明確
    指認向被告購買毒品，已如上述，果如證人庚○○於警詢時有受員警威脅或利誘
    而作不實陳述，於檢察官偵訊時，理當會向檢察官反應，又何必作為相同之證言
    ，即仍證稱向被告購買毒品，足認被告於警詢時之證述，顯係出於自由意識所為
    之陳述。按被告以外之人於司法警察調查中所為之陳述，與審判中不符時，其先
    前之陳述具有較可信之特別情況，且為證明犯罪事實存否所必要者，得為證據，
    刑事訴訟法第一百五十九條之二定有明文。證人庚○○於警詢時所為之陳述，關
    於向被告購買毒品海洛因，雖與審判中之證言，未盡相符，然參酌證人即員警丁○○之前揭證言，及證人庚○○於偵查中之證述，足認證人庚○○警詢所為向被
    告購買海洛因等情之陳述，為真實可採。
　(三)證人壬○○於警詢證稱：伊於下午一時快要下午二時許，伊打00000000
    00號電話給「阿三」，要跟「阿三」買一千元海洛因，「阿三」就約伊在高雄
    市○○區○○路四八號全家超商前，伊到達時，再撥打0000000000號
    電話給「阿三」，「阿三」叫伊在那邊等，「阿三」要下來找伊，當伊掛上電話
    後，警察來盤查，警察叫伊拿出身上物品受檢，伊便拿出一千元及針筒一支，警
    方在盤查伊時，「阿三」就從高雄市○○區○○路三十九巷口走出來至武廟路，
    「阿三」看見伊後，就向伊招手，伊就告訴警察向伊招手之人就是「阿三」，警
    方就上前攔查「阿三」，「阿三」即為被告等語綦詳（見壬○○九十三年五月七
    日警詢筆錄，併案警卷）。被告雖辯稱壬○○於警詢之前揭證述是受警脅迫才為
    前揭陳述等情，而證人壬○○於本院審理時亦雖證稱係警察要伊說被告販賣，才
    不辦他云云。查證人即當日為證人壬○○製作警詢筆錄之員警甲○○證稱：當日
    因派出所的偵訊室還沒有弄好，所以係在派出所辦公室內做筆錄，詢問過程是全
    程錄音，且一邊錄音一邊製作筆錄，也是由被告一邊講伊一邊記載，況因為當時
    員警並未查到壬○○持有毒品，根本不會和他交換條件，係因為壬○○曾有毒品
    前科，依規定一定要對壬○○採尿，並沒有對壬○○施予強暴脅迫等語明確，且
    證人壬○○於警詢時亦供稱：（問：警方有無對你用強暴、脅迫、利誘、詐欺、
    疲勞詢問或其他不正方法取供？是否出於你任意性答覆？）警方沒有對伊用強暴
    、脅迫、利誘、詐欺、疲榮詢問或其他不正方法取供，是出於其任意性答覆等語
    明確（見壬○○九十三年五月七日警詢筆錄），則證人壬○○於警詢之供述顯係
    出於任意性之陳述，且證人壬○○於警詢之證述與證人即當日查獲被告及證人壬○○之員警甲○○、乙○○、辛○○等人證稱渠等發現壬○○在該處超商打電話
    行跡可疑，就出示證件盤查，後來壬○○就主動交出其身上的錢、香煙、注射針
    筒，渠等就問壬○○在那邊做什麼，壬○○在等一個叫「阿三」的人，他向「阿
    三」買毒品，過了一會兒有一個人從三十九巷口走出來，那個人在對壬○○招手
    ，那個人沒有看到渠等，壬○○就告訴渠等對他招手之人就是「阿三」，「阿三
    」就是今日在庭之被告等語相符；復員警因證人壬○○表示伊要向「阿三」購買
    毒品，「阿三」即係向鄭俊有招手之人，遂前往盤查該招手之人，並發現其手上
    有二包海洛因等情，亦據證人甲○○、乙○○、辛○○證述明確。另證人壬○○
    於警詢時證稱於九十三年五月七日，係要向被告購買毒品，約在前揭全家超商前
    交易等語之陳述，雖於審判中之證述當日被告問伊要不要去伊那邊用海洛因，被
    告之前曾提供其施用之證言並不相同，然參酌前揭證人甲○○、乙○○、辛○○
    等人之前揭證述，足認被告於警詢時陳述其係要向被告購買毒品較為真實可採。
    證人壬○○雖於本院審理時證稱其並非向被告購買毒品，而係提供毒品給壬○○
    施用，與被告於本院審理時證述，因為壬○○是伊朋友的弟弟，伊看壬○○在痛
    苦才免費提供給他施用等語亦未盡相符，足認證人壬○○於本院之前揭證述，顯
    係迴護被告之詞，非真實可採。
  (四)復證人丁○○證稱：被告於九十三年四月十六日被高雄市政府警察局苓雅分局福
    德派出所查獲，由高雄市政府警察局苓雅分局福德派出所三組偵辦，且便衣防搶
    專責人員與其他派出所因交流情報而得知此事，故伊對被告印象深刻，九十三年
    五月十六日因見被告自販賣毒品的大盤商楊大廣住處走出來，伊等即懷疑被告當
    時身上藏有毒品，到達飯店後，伊至十樓服務台，找服務人員詢問被告住在何房
    間，經服務人員用手指比在一○一○室房間內，伊等隨即向服務人員表明警察身
    分並出示服務證給服務人員看，伊等就向服務人員要房間公用的鑰匙，並請服務
    人員一同前往一○一○室門口，與服務人員一起拿公用的鑰匙打開房門，且在開
    門時可從門縫聽到房間內有門窗開啟的聲音，及有腳步急促走動的聲音，伊懷疑
    被告有可能在丟毒品或將毒品丟進馬桶內沖，因房門之安全鏈鎖有鎖上，伊便用
    力將門之扣環部分撐開，打開門後尚未進入房內，在門口即可看到房間內桌子下
    方有一包白色粉末物品，以一小夾鍊袋裝著，另員警又在該棟大樓九樓窗沿、六
    樓窗沿，五樓窗沿找到二十包海洛因，員警係依據刑事訴訟法第一百三十一條第
    一項第三款為逕行搜索等語（見本院九十三年八月十日審判筆錄）。按司法警察
    官或司法警察，於有明顯事實足信為有人在內犯罪而情形急迫者，雖無搜索票，
    得逕行搜索住宅或其他處所，且應於執行後三日內陳報該管檢察檢察官及法官，
    刑事訴訟法第一百三十一條第一項第三款、第三項中段分別定明文。又旅社主人
    、經理或櫃台服務人員，對於已經出租的旅客房間，雖因消防等安全目的而得進
    入房間檢視，但仍無相互使用權限，故不得替房客同意搜索，則本案執行搜索員
    警雖有出示證件經被告投宿之飯店服務人員同意以鑰匙打開被告投宿之一○一○
    室房間，並不表示被告有同意搜索。惟依證人即丁○○之前揭證述，可知被告前
    因販賣毒品曾遭員警查獲，而九十三年五月十六日被告又自販賣毒品之大盤商楊
    大廣處走出，隨即搭車至前揭飯店，下車後又進入一○一○室房間，員警已有合
    理懷疑被告身上藏有毒品，且員警要求服務人員打開前揭房門時，又有聽到房間
    內有門窗戶開啟及腳步急促走動的聲音，即有明顯事實足信為有人在內犯罪或湮
    滅證據，當時情形急迫，來不及向法院聲請搜索票，若不立即進入該房間內搜索
    ，證據恐會遭湮滅或隱匿，則員警當得依刑事訴訟法第一百三十一條第一項第三
    款規定，無需搜索票而逕行搜索。
  (五)但本案員警為執行逕行搜索後，未於執行後三日內陳報法院，業據證人丁○○證
    述明確，乃違反刑事訴訟法第一百三十一條第一項第三項規定陳報法院之法定程
    序，依刑事訴訟法第一百三十一條規定違反陳報法院之程序，審判時法院得宣告
    所扣得之物，不得作為證據。而違反法定程序取得之證據，應否予以排除，必須
    考量其作為之依據，是否有害於公平正義，倘依刑事訴訟法所揭示之基本精神，
    就個案違反法定程序情節、犯罪所生危害等事項綜合考量結果，認以容許其作為
    認定事實之依據，始符合審判之公平正義，而不予排除該證據，自不能指為違法
    。本院斟酌員警違反未於逕行搜索執行後三日內陳報法院之規定，並未對被告造
    成訴訟上防禦實質不利益，及被告所涉本案販賣第一級毒品罪，危害社會重大，
    應認該搜索程序所扣得之二十一包海洛因，有證據能力。
  (六)又於九十三年五月十六日，員警自被告承租之一心二路十五號巴黎香舍飯店其投
　　宿一○一○室房間內扣得白色粉末一包，及被告因警察到來自窗戶丟棄至樓下所
    扣得之白色粉末二十包，經送驗結果確為第一級毒品海洛因（含包裝袋，淨重二
    公克，空包裝重四點零五公克），有法務部調查局九十三年七月二十日調科壹字
    第二二○○一七四二三號鑑定通知書一份在可稽；另於九十三年五月七日在被告
    身上所查獲之白色粉末二包（含包裝袋，淨重零點三二公克，空包裝重零點三八
    公克），亦有法務部調查局九十三年七月十五日調科壹字第二二○○一七六一八
    號鑑定通知書在卷可稽，並有行動電話三支（號碼分別為：000000000
    0號、0000000000號、0000000000號）扣案佐證。
  (七)綜上所述，證人壬○○、庚○○於警詢證述，渠等有向被告購買毒品海洛因之可
    信度、真實性，顯較審理時之上揭證詞為高，依前揭刑事訴訟法第一百五十九條
　　之二規定，自足採為認定被告之犯罪證據，且員警於前揭巴黎香舍飯店搜索扣得
  　之海洛因二十一包亦有證據能力，如如前述。則被告所辯，顯係卸責之詞，殊無
    足採。本案事證明確，被告犯行堪以認定。
三、查海洛因係毒品危害防制條例第二條第二項第一款規定之第一級毒品，且販賣毒
    品罪，並不以販入之後復行賣出為構成要件，苟以營利為目的，將毒品販入或將
    之賣出，有一於此，其犯罪即經完成。核被告所為，係犯毒品危害防制條例第四
    條第一項之販賣第一級毒品罪。被告販賣前持有毒品之低度行為，為販賣之高度
    行為所吸收，不另論罪。被告先後多次販賣第一級毒品，時間緊接，犯同一罪名
    ，顯係基於概括犯意，反覆為之，為連續犯，應依刑法第五十六條規定，以一罪
    論。被告販賣毒品之數量及所得非鉅，就全犯罪事情節觀之，尚非重大，在客觀
    上衡量，若處以最輕法定刑之無期徒刑，仍嫌過重，是其犯罪情狀堪予憫恕，爰
    依刑法第五十九條規定減輕其刑。爰審酌被告為謀私利，販賣毒品與他人，危害
    他人身心健康，敗壞社會風氣、犯後猶否認犯行等一切情狀，量處如主文所示之
    刑。又依被告犯罪之性質，本院認有褫奪公權必要，併予宣告褫奪公權十年。扣
    案之第一級毒品海洛因二十三包（淨重二點三二公克，空包袋重四點四三八公克
    ）（外包裝袋已沾染海洛因，因不能完全剝離，整體視為毒品），依毒品危害防
    制條例第十八條第一項前段規定沒收銷燬之（另因送驗而耗損部分，爰不併予宣
    告沒收銷燬）。被告販賣毒品犯罪所得六千元，依同條例第十九條第一項規定宣
    告沒收，如全部或一部不能沒收時，以其財產抵償之。扣案之行動電話三支為被
    告所有且供被告犯罪所用之物，爰依毒品危害防制條例第十九條第一項前段，宣
    告沒收之。另警方逮捕被告時在其身上起獲之八萬八千五百元（50,400+38,100=
    88,500），無從證明即係被告販賣毒品所得，及聯絡電話小紙張，均亦無證據證
    明係供本案被告犯罪所用，爰不併予以宣告沒收之，併此敘明。
四、公訴人移送併辦部分與起訴之贓賣毒品罪部分有連續犯之裁判上一罪之關係，為
    起訴效力所及，本院自得併予審理，附此敘明。
據上論斷，應依刑事訴訟法第二百九十九條第一項前段，毒品危害防制條例第四條第
一項、第十八條第一項前段、第十九條第一項前段、刑法第十一條、第五十六條、第
五十九條、第三十七條第二項，判決如主文。
本案經檢察官己○○到庭執行職務。
中　　　華　　　民　　　國　　九十三　　年　　　十二　　月　　二十四　　日
                                  臺灣高雄地方法院刑事第十三庭
                                      審判長法　官  何秀燕
                                      　　　法　官  楊智守
                                      　　　法　官  陳月雯
右正本證明與原本無異。
如不服本判決，應於收受送達後十日內向本院提出上訴書狀。
  　　　　　　　　　　　　　　　　　　　　　書記官  林佳蓉
中　　　華　　　民　　　國　　九十三　　年　　　十二　　月　　二十七　　日
附錄本案論罪科刑法條全文：
毒品危害防制條例第四條第一項：
製造、運輸、販賣第一級毒品者，處死刑或無期徒刑；處無期徒刑者，得併科新臺幣
一千萬元以下罰金。
